臺灣高等法院刑事判決
109年度上易字第1897號
上  訴  人  
即  被  告  孫成全


上列上訴人即被告因竊盜案件，不服臺灣臺北地方法院109年度
審易字第697號，中華民國109年8月20日第一審判決（起訴案號
：臺灣臺北地方檢察署109年度偵字第4504號、第7730號），提
起上訴，本院判決如下：
    主  文
上訴駁回。                                              
    理  由
一、按刑事訴訟法第361條第1項、第2項規定，不服地方法院之
    第一審判決而上訴者，須提出上訴書狀，並應敘述具體理由
    。就修法過程以觀，原草案為：「依前項規定提起上訴者，
    其上訴書狀應敘述理由，並引用卷內訴訟資料，具體指摘原
    審判決不當或違法之事實。其以新事實或新證據為上訴理由
    者，應具體記載足以影響判決結果之理由。」嗣經修正通過
    僅保留「上訴書狀應敘述具體理由」之文字，其餘則刪除，
    故所稱「具體理由」，並不以其書狀應引用卷內訴訟資料，
    具體指摘原審判決不當或違法之事實，亦不以於以新事實或
    新證據為上訴理由時，應具體記載足以影響判決結果之情形
    為必要。但上訴之目的，既在請求第二審法院撤銷或變更第
    一審之判決，所稱「具體」，當係抽象、空泛之反面，若僅
    泛言原判決認事用法不當、採證違法或判決不公、量刑過重
    等空詞，而無實際論述內容，即無具體可言。從而，上開法
    條規定上訴應敘述具體理由，係指須就不服判決之理由為具
    體之敘述而非空泛之指摘而言（最高法院106年度第8 次刑
    事庭會議決議意旨參照）。倘上訴理由就其所主張第一審判
    決有違法或不當之情形，未舉出該案相關之具體事由足為其
    理由之所憑，即係徒拖空言或漫事指摘，自屬未敘述具體理
    由。依同法第367條前段規定，上訴書狀未敘述（具體）理
    由者，第二審法院應以判決駁回之。此項規定旨在貫徹上訴
    制度之目的（即撤銷、變更第一審違法、不當之判決，以實
    現個案救濟），並節制濫行上訴。準此以觀，上訴書狀應具
    體敘述上訴理由，為上訴合法之要件，如上訴欠缺此一要件
    ，其上訴即非合法，應從程序上予以駁回（此項不合法上訴
    與上訴逾期之法律效果相同），而無庸進入實體審理程序（
    最高法院106年度第12次刑事庭會議決議意旨參照）。
二、上訴人即被告孫成全因竊盜案件，經原審於民國109年8月20
    日以109年度審易字第697號判決後，於同年9月1日將該判決
    送達被告位於臺北市○○區○○路0段00巷00號住所，因未獲會
    晤被告本人，亦無受領文書之同居人或受僱人，乃將該判決
    文書寄存於臺北市政府警察局文山第一分局木柵派出所以為
    送達，有原審送達證書在卷可稽（見原審卷第141頁），被
    告於同年8月31日合法提起上訴，就不服判決之理由，僅泛
    言：被告深感悔悟、痛改前非從新做人，於警詢便全盤托出
    犯罪事實，爭取改過向善之機會，被告配偶及子女因國籍問
    題長期居於越南，須由被告固定供給生活所需，奈何臺灣大
    環境長期不見經濟改善，每況愈下，難以生存，生活壓力日
    漸沉重難以負擔，然子女之所需仍為父母之所急，萬般無奈
    之下只能鋌而走險，冒犯國法，只為子女安然度日，如今悔
    之已晚，盼能從輕量刑，如因自身服刑而造成難以挽回之結
    果，非被告所能承受，造成之遺憾亦不可挽回，請從輕發落
    ，被告必於服刑期間安份守己痛改前非從新做人等詞，而無
    實際論述內容，既未具體指摘原判決有何違法或不當之情形
    ，難認已敘述具體理由，揆諸前揭規定，被告上訴已違背法
    律上之程式，應予駁回，並不經言詞辯論為之。
據上論斷，應依刑事訴訟法第367條前段、第372條，判決如主文
。
中　　華　　民　　國　　109 　年　　10　　月　　30　　日
                  刑事第十六庭  審判長法　官  葉騰瑞
                                      法　官  廖紋妤
                                      法　官  陳芃宇
以上正本證明與原本無異。
不得上訴。
                                      書記官  李佳芬
中　　華　　民　　國　　109 　年　　11　　月　　4 　　日
附錄：本案論罪科刑法條全文　　　　　　　　　　　　　　　
中華民國刑法第321條
犯前條第1項、第2項之罪而有下列情形之一者，處6月以上5年以
下有期徒刑，得併科50萬元以下罰金：
一、侵入住宅或有人居住之建築物、船艦或隱匿其內而犯之。
二、毀越門窗、牆垣或其他安全設備而犯之。
三、攜帶兇器而犯之。
四、結夥三人以上而犯之。
五、乘火災、水災或其他災害之際而犯之。
六、在車站、港埠、航空站或其他供水、陸、空公眾運輸之舟、
    車、航空機內而犯之。
前項之未遂犯罰之。